臺灣高等法院臺中分院刑事裁定　
111年度毒抗字第516號
抗  告  人  
即  聲請人  黃冠傑



上列抗告人即聲請人因違反毒品危害防制條例之聲請重新審理案
件，不服臺灣臺中地方法院中華民國111年5月6日刑事裁定（111
年度毒聲重字第3號），提起抗告，本院裁定如下：
    主  文
抗告駁回。
    理  由
一、抗告人即聲請人黃冠傑（下稱聲請人）因施用第二級毒品案
    件，對於本院110年度毒抗字第1362號准予強制戒治之確定
    裁定，向臺灣臺中地方法院聲請重新審理及停止強制戒治之
    執行，由上開原裁定法院於民國111年5月6日以111年度毒聲
    重字第3號裁定聲請駁回（下稱原裁定），經聲請人於法定
    期間內提起抗告，先予陳明。
二、聲請人抗告意旨略以：原裁定認臺灣臺中地方法院並非原確
    定裁定法院，其意思是否指該法院110年度毒聲字第1380號
    准予強制戒治之裁定並無法律效力，果為如此，則伊現執行
    強制戒治係依據何法院之裁定執行，又倘臺灣臺中地方法院
    並非原確定裁定法院，請問哪個單位才是原確定裁定法院，
    爰不服原裁定而提起抗告等語。
三、本院查：
(一)按觀察、勒戒及強制戒治之裁定確定後，有毒品危害防制條
    例第20條之1第1項各款所定情形之一，認為應不施以觀察、
    勒戒或強制戒治者，受觀察、勒戒或強制戒治處分之人，或
    其法定代理人、配偶，或檢察官得以書狀敘述理由，聲請原
    裁定確定法院重新審理；又聲請重新審理，無停止觀察、勒
    戒或強制戒治執行之效力，但原裁定確定法院認為有停止執
    行之必要者，得依職權或依聲請人之聲請，停止執行之，毒
    品危害防制條例第20條之1第1項、第3項分別定有明文。復
    按毒品危害防制條例第20條之1第1項、第3項所稱之原確定
    裁定法院，如確定裁定因抗告不合法而經駁回時，固指原審
    法院；惟倘裁定經提起抗告，已由上級審法院實體裁定，則
    所謂之原確定裁定法院，即指上級審法院(最高法院89年度
    台非字第76號判決意旨參照)。
(二)查聲請人因施用第二級毒品案件，現由臺灣臺中地方檢察署
    檢察官以110年度毒偵緝字第368號案件偵查中，前經該署檢
    察官以109年度毒偵字第3791號聲請臺灣臺中地方法院裁定
    將聲請人送勒戒處所觀察、勒戒，由臺灣臺中地方法院以11
    0年度毒聲字第199號裁定聲請人應送觀察、勒戒確定，聲請
    人自110年9月15日起在法務部矯正署○○戒治所附設勒戒處所
    執行觀察、勒戒後，因經評定有繼續施用毒品之傾向，復經
    檢察官聲請裁定准予強制戒治，並由臺灣臺中地方法院以11
    0年度毒聲字第1380號裁定准許執行強制戒治，經聲請人不
    服提起抗告，業由本院以110年度毒抗字第1362號為實體審
    酌後，認聲請人之抗告為無理由而裁定駁回其抗告確定，此
    有臺灣高等法院被告前案紀錄表、臺灣臺中地方法院110年
    度毒聲字第199號、同院110年度毒聲字第1380號及本院110
    年度毒抗字第1362號卷宗影本在卷可明。從而，聲請人依毒
    品危害防制條例第20條之1第1項、第3項之規定，就上開強
    制戒治之原確定裁定聲請重新審理及停止執行，於法所指之
    原確定裁定法院應為本院，故原裁定以其所屬法院即臺灣臺
    中地方法院並非管轄法院，聲請人所為重新審理及停止強制
    戒治執行之聲請，因程序上有所未合而予以駁回，並無不合
    。聲請人因對法律未解而以前詞提起抗告，經核非有理由，
    應予駁回。而聲請人誤向原裁定法院聲請重新審理及停止強
    制戒治之執行，程序上既已有未合，且無從命補正，故本院
    認為顯無依聲請人於其抗告意旨之請求而等候其另補充其他
    不服原裁定之理由後再行裁定之實益及必要，併此說明。
(三)基上所述，聲請人抗告為無理由，應予駁回。　　
據上論斷，應依刑事訴訟法第412條規定，裁定如主文。 
中　　華　　民　　國　　111 　年　　5 　　月　　27　　日
                  刑事第十二庭  審判長法　官  張國忠
                                      法　官  高文崇
                                      法　官  李雅俐
以上正本證明與原本無異。
不得再抗告。
                                      書記官  蕭怡綸
　　　　　　　　　
中　　華　　民　　國　　111 　年　　5 　　月　　27　　日